臺灣新北地方法院刑事裁定
111年度毒聲字第380號
聲  請  人  臺灣新北地方檢察署檢察官
被      告  曾有志


                    （現於法務部矯正署臺北監獄臺北分監                      執行中）
上列被告因違反毒品危害防制條例案件（111年度毒偵字第509號
），經檢察官聲請送觀察、勒戒（111年度聲觀字第288號），本
院裁定如下：
    主  文
甲○○施用第一級毒品及第二級毒品，令入勒戒處所觀察、勒戒，
其期間不得逾貳月。
    理  由
一、聲請意旨略以：被告甲○○前因施用毒品案件，經依法院裁定
    送觀察、勒戒後，認無繼續施用毒品之傾向，於民國96年11
    月20日執行完畢釋放，並由臺灣板橋地方法院檢察署（現更
    名為臺灣新北地方檢察署，下同）檢察官以96年度毒偵字第
    5346號為不起訴處分確定。詎仍不知悔改，於上開觀察、勒
    戒執行完畢釋放3年後，復基於施用第一級、第二級毒品之犯
    意，於110年6月22日6時許，在新北市○○區○○路000巷00號6
    樓友人家中，先以針筒注射方式，施用第一級毒品海洛因1
    次，再以將第二級毒品甲基安非他命置入玻璃球內燒烤後吸
    食煙霧之方式，施用第二級毒品甲基安非他命1次。嗣於同
    日8時41分許，為警在新北市○○區○○路000巷00號前查獲，並
    扣得針筒1管，復經警採集其尿液送驗後，結果呈嗎啡、可
    待因、安非他命、甲基安非他命陽性反應，而查悉上情。經
    查，上揭犯罪事實，業據被告坦承不諱，並有尿液勘察採證
    同意書、新北市政府警察局受採集尿液檢體人姓名及檢體編
    號對照表台灣檢驗科技股份有限公司出具之濫用藥物檢驗報
    告（檢體編號：D0000000）附卷可稽，是被告施用毒品犯行
    應堪認定。被告現另案於法務部矯正署臺北監獄臺北分監執
    行中，不適宜為戒癮治療之緩起訴處分，爰依毒品危害防制
    條例第20條第3項、第1項及觀察勒戒處分執行條例第3條第1
    項之規定，聲請裁定將被告送勒戒處所觀察、勒戒等語。
二、按犯毒品危害防制條例第10條之罪（即施用第一、二級毒品
    罪）者，檢察官應聲請法院裁定，令被告入勒戒處所觀察、
    勒戒，其期間不得逾2月，同條例第20條第1項定有明文。另
    毒品危害防制條例第20條第3項及第23條第2項分別於109年1
    月15日修正公布為「依前項規定為觀察、勒戒或強制戒治執
    行完畢釋放後，3年後再犯第10條之罪者，適用前2項之規定
    。」及「觀察、勒戒或強制戒治執行完畢釋放後，3年內再
    犯第10條之罪者，檢察官或少年法院（地方法院少年法庭）
    應依法追訴或裁定交付審理」，並自109年7月15日起施行。
    而上開所謂「3年後再犯」，只要本次再犯（不論修正施行
    前、後）距最近1次觀察、勒戒或強制戒治執行完畢釋放，
    已逾3年者，即該當之，不因其間有無犯第10條之罪經起訴
    、判刑或執行而受影響（最高法院109年度台上大字第3826
    號裁定意旨參照）。
三、經查，被告甲○○有於110年6月22日6時許，在新北市○○區○○
    路000巷00號6樓友人家中，先以針筒注射方式，施用第一級
    毒品海洛因1次，再以將第二級毒品甲基安非他命置入玻璃
    球內燒烤後吸食煙霧之方式，施用第二級毒品甲基安非他命
    1次等節，業據被告於警詢及偵查中檢察事務官前坦承不諱
    （見偵卷第10頁、第64頁），另經其同意所採集之尿液檢體
    （檢體編號：D0000000號），經送請台灣檢驗科技股份有限
    公司以酵素免疫分析法初步檢驗，再以氣相層析質譜儀法等
    確認檢驗，檢驗結果呈可待因、嗎啡、安非他命及甲基安非
    他命陽性反應等節，有尿液勘察採證同意書、新北市政府警
    察局受採集尿液檢體人姓名及檢體編號對照表、台灣檢驗科
    技股份有限公司110年7月15日、10月5日濫用藥物檢驗報告
    各1份附卷可參（見偵卷第1頁、第3頁、第40頁、第41頁）
    ，並有新北市政府警察局新莊分局扣押筆錄、扣押物品目錄
    表及臺灣尖端先進生技醫藥股份有限公司110年7月19日毒品
    證物鑑定分析報告書各1份（見偵卷第23頁至第27頁、第42
    頁）及扣案針筒1支可為佐證，堪認被告上開任意性自白應
    與事實相符，尚可採信。綜上，本案事證明確，被告施用第
    一級及第二級毒品之犯行，洵堪認定。
四、再查，被告前因施用毒品案件，前經本院以96年度毒聲字第
    1820號裁定送觀察、勒戒後，認無繼續施用毒品之傾向，於
    96年11月20日出所而執行完畢，並經臺灣新北地方檢察署檢
    察官以96年度毒偵字第5346號為不起訴處分確定，此後即未
    曾再受觀察、勒戒或強制戒治之執行等情，有臺灣高等法院
    被告前案紀錄表及上開不起訴處分書各1份在卷可稽。是被
    告本案所為施用第一級毒品及第二級毒品犯行，距其最近1
    次因犯施用毒品罪經觀察、勒戒執行完畢之日即96年11月20
    日，已逾3年，符合現行毒品危害防制條例第20條第3項所謂
    「3年後再犯」之規定。且檢察官業已於聲請意旨中已敘明
    其認被告不適宜為戒癮治療之緩起訴處分，而為本件聲請之
    理由。從而，檢察官本件聲請將被告送觀察、勒戒，於法有
    據，應予准許。
五、依毒品危害防制條例第20條第3項、第1項、觀察勒戒處分執
    行條例第3條第1項，裁定如主文。
中　　華　　民　　國　　111 　年　　4 　　月　　8 　　日
                  刑事第九庭    法　官  林米慧
上列正本證明與原本無異。
如不服本裁定，應於裁定送達後五日內敘明抗告理由，向本院提
出抗告狀。
                                書記官　林惠敏
中　　華　　民　　國　　111 　年　　4 　　月　　8 　　日